臺灣宜蘭地方法院刑事判決　　　　　　　　　　　　　　九十一年度易字第五七號
　　公　訴　人　臺灣宜蘭地方法院檢察署檢察官
　　被　　　告　丁○○
右列被告因恐嚇等案件，經檢察官提起公訴（九十年度偵字第二００七號），本院判
決如左：
    主  文
丁○○損壞他人自用小客車之車身板金，足以生損害於他人，處拘役伍拾日，如易科
罰金以參佰元折算壹日。又以加害生命、身體之事，恐嚇他人致生危害於安全，處拘
役貳拾日，如易科罰金以參佰元折算壹日。又公然侮辱人，處罰金壹仟元，如易服勞
役，以參佰元折算壹日。應執行拘役陸拾日、罰金壹仟元，拘役部分如易科罰金，罰
金部分如易服勞役，均以參佰元折算壹日。
    事  實
一、丁○○於民國九十年五月五日下午五時三十九分許，駕駛車號ＢＢ─００七號遊
    覽車，沿台九線由蘇澳往花蓮方向行駛，行經台九線一四八公里處時，因丙○○
    所駕駛車號ＩＵ─六四一二號自用小客車在雙黃線不當超車，雙方發生碰撞，兩
    車遂在前揭地點停下，經到場處理之宜蘭縣警察局蘇澳分局武塔派出所員警甲○○將事故現場照相完畢，並指示丁○○與丙○○同時將車子移開後，丁○○明知
    當時必須先將其所駕駛之上開遊覽車往後倒退，丙○○之前揭自小客車方能移動
    ，竟基於單一毀損故意，接續駕前揭遊覽車向前衝撞丙○○之自用小客車右側車
    身三次，致使前揭自用小客車右側車身板金凹陷、損壞；嗣丁○○與丙○○二人
    在武塔派出所就本件車禍事故製作筆錄時，丁○○又另行起意，接續以「幹你媽
    的」、「塞你老母也ＧＹ」等三字經，辱罵丙○○，足使不特定人或多數人得以
    共見共聞；另於作完筆錄丙○○欲離開派出所時，丁○○復另行起意，在派出所
    後門向丙○○稱：「離開派出所要趕快去報案，不然你怎麼死的都不知道。」等
    語，以使丙○○心生畏懼，致生危害於丙○○之安全。
二、案經告訴人丙○○訴請台灣宜蘭地方法院檢察署檢察官偵查起訴。
    理  由
一、訊據被告丁○○矢口否認有前揭駕車衝撞告訴人之自小客車、公然侮辱及恐嚇危
    害安全等犯行，分別辯稱：(1)當時並非故意衝撞告訴人之自小客車，僅因事發地
    點處於斜坡，而遊覽車車體較重，為避免遊覽車下滑危險，所以車子後輪放置止
    滑墊，故移動車輛時僅得前進，而當時二車因緊密連接，且告訴人又拒絕移動車
    輛，迫不得已才會撞擊告訴人之自小客車；(2)當時雙方因車禍發生口角，告訴人
    先出言辱罵，伊才出口罵告訴人；(3)當時並無恐嚇之意，伊僅稱：以這種開車方
    法，怎麼死的都不知道等語云云。惟查：右揭犯罪事實，業據告訴人丙○○指訴
    明確，且與證人即武塔派出所員警甲○○、乙○○證述相符，另自小客車因衝撞
    致右側車身板金凹陷、損壞之事實，亦有照片可佐（見偵查卷第五頁），此外，
    有事故現場照片六張附卷可稽。
二、被告前揭辯詞，經本院一一調查結果：
（一）經傳訊證人武塔派出所員警甲○○到庭結證述：「當時現場是我處理，我到現
      場將草圖製作完並拍照完成時，請被告及告訴人同時將車子移開，忽然遊覽車
      就衝撞自小客車三次，每次間隔約幾秒鐘。」、「我當時站在告訴人所駕駛之
      自小客車旁，被告當時只要後退便能離開現場，但被告並沒有後退，反而前進
      去撞自小客車。」、「當時被害人已經發動引擎要移車，忽然間被告就衝撞過
      來。」、「當時現場並未發現止滑墊。」等語（見本院九十一年四月二日訊問
      筆錄）；另經本院職權命宜蘭縣警察局蘇澳分局武塔派出所員警至案發現場（
      台九省道一百四十八公里）拍照並且紀錄地形、斜坡結果：「該路段無斜坡，
      傾斜度為零。」，有卷附宜蘭縣警察局蘇澳分局武塔派出所處理車禍路段相片
      資料可稽，證人前述證言與告訴人指述及物證均相符，證人證言屬實應足採信
      ，由證人證言及物證得知，當時員警命被告與告訴人同時移動車輛，告訴人並
      無拒絕移動車輛之事實，況案發現場位於地勢平坦之路段，而非被告所辯稱之
      斜坡地形，以被告所駕駛之遊覽車與後方車輛相隔之距離，被告僅需後退即可
      順利將車輛移動，並無下滑之危險，被告反而選擇前進撞擊告訴人之自小客車
      ，足見其意圖毀損告訴人車輛之主觀犯意；另果如被告所述迫於必要需前進方
      得移動車輛，碰撞一次尚不違常理，然被告卻接續三次碰撞告訴人之自小客車
      此一反常行為，輔以自小客車車身板金嚴重毀損之程度，均足徵其毀損之意圖
      ，綜上所述，被告此部分辯稱不足採信。
（二）經傳訊證人即武塔派出所員警乙○○結證述：「當時他們到派出所時雙方都有
      爭吵，且都在氣頭上，其中被告丁○○有對被害人罵三字經，另外被告從派出
      所後門出去之前，有恐嚇被害人：『你出去後要趕快去報案，不然怎麼死的都
      不知道。』，當時我正在後門有聽見這段話。」（見本院九十一年四月二四訊
      問筆錄），證人證詞與告訴人指述相符，且證人經具結程序，證人證詞應足採
      信，由證人所述得見，被告當時於不特定人得以進出之派出所內以三字經辱罵
      告訴人，其行為已足以傷及告訴人之名譽，已該當公然侮辱罪名；另被告於派
      出所後門，對告訴人稱：「你出去後要趕快去報案，不然怎麼死的都不知道。
      」，此一恫嚇性言語，輔以被告之前衝撞告訴人自小客車之暴力行為，客觀上
      已足使一般人產生心理上之畏懼，是本件告訴人對於此一言語產生心理上畏懼
      ，已足認定，被告前揭辯詞應屬推託之詞，不足採信。
（三）縱上所述，上訴人所為前揭三項辯解，均係卸責之詞，不足採信。
三、論罪科刑之理由：
（一）核被告丁○○所為，係犯刑法第三百零五條恐嚇罪、第三百零九條第一項公然
      侮辱及三百五十四條毀損罪。被告所為前揭三罪間，犯意個別，行為互異，應
      分論並罰。
（二）公訴意旨雖認被告所犯公然侮辱及毀損行為均分別為連續犯，然綜觀被告所為
      前揭行為得知，被告基於氣憤之下衝撞告訴人自小客車，其應係同一洩憤之動
      機，亦即基於單一毀損之犯意而接續三次衝撞告訴人車輛：另被告於派出所內
      處於情緒氣憤之下，接續對於告訴人口出穢言，亦係基於單一公然侮辱之主觀
      犯意，是被告所為前揭公然侮辱及毀損二罪，均分別係接續犯，公訴意旨此部
      分認定容有誤會，附此敘明。
（三）爰審酌本件衝突係因告訴人不當超車所衍生，然被告對於此一糾紛處理過程中
      ，先後三次衝撞自小客車、並口出穢言、恐嚇告訴人，其所為言行對於告訴人
      心理、財產所造成之危害，以及審理中飾言狡辯等一切情狀，量處如主文所示
      之刑，並定應執行之刑及易科罰金、易服勞役之折算標準，以示懲儆。
四、適用之法條：
    (一)刑事訴訟法第二百九十九條第一項前段。
    (二)刑法第三百零五條、第三百零九條第一項、第三百五十四條、第五十一條第六
      款、第十款、第四十一條第一項、第四十二條第二項，罰金罰鍰提高標準條例
      第一條前段、第二條。
本案經檢察官吳慧蘭到庭執行職務。
中      華      民      國    九十一    年      四      月    十六      日
                                      臺灣宜蘭地方法院刑事第一庭
                                          法  官  李  毓  華
右正本證明與原本無異。
如不服本判決，應於判決送達後十日內，向本院提出上訴狀。（應附繕本）
                                          書記官  林  慶  生
中      華      民      國    九十一    年      四      月    十六      日
附錄法條：
中華民國刑法第三百五十四條
 (毀損器物罪)
毀棄、損壞前二條以外之他人之物或令致不堪用，足以生損害於公眾或他人者，處二
年以下有期徒刑、拘役或五百元以下罰金。
中華民國刑法第三百零五條
 (恐嚇危害安全罪)
以加害生命、身體、自由、名譽、財產之事，恐嚇他人致生危害於安全者，處二年以
下有期徒刑、拘役或三百元以下罰金。
中華民國刑法第三百零九條第一項
 (公然侮辱罪)
公然侮辱人者，處拘役或三百元以下罰金。
